【裁判字號】    99,上易,996
【裁判日期】    991021
【裁判案由】    詐欺
【裁判全文】
臺灣高等法院高雄分院刑事判決         99年度上易字第996號
上  訴  人
即  被  告  甲○○
上列上訴人因詐欺案件，不服臺灣高雄地方法院99年度易字第
1163號中華民國99年8 月17日第一審判決（起訴案號：臺灣高雄
地方法院檢察署99年度偵字第4658、4676號），提起上訴，本院
判決如下：
     主  文
上訴駁回。
     理  由
一、按上訴書狀應敘述具體理由；又第二審法院認為上訴書狀未
    敘述理由或上訴有刑事訴訟法第362 條前段之情形者，應以
    判決駁回之，同法第361 條第2 項、第367 條前段定有明文
    。
二、上訴人即被告甲○○（下稱被告）上訴意旨略以：被告於案
    發時有工作，薪資優渥，應不會有販賣帳戶之意圖，實係被
    告搬家時將存摺及提款卡遺失，而被告於原審請求傳訊證人
    蕭麗鈴資以證明，原審未予傳訊，尚有未當。
三、經查，原判決以被告甫於98年6 月26日以遺失為由向臺灣中
    小企業銀行申請補發系爭帳戶之存摺，竟未妥善保管，旋又
    於98年6 月26日至98年7 月3 日短短一星期間，復將補發系
    爭帳戶之存摺及提款卡遺失，已非常態；又被告係以自己生
    日作為提款卡密碼，顯無遺忘之可能，況被告於98年6 、7
    月間猶未滿30歲，並受有高中肄業教育程度及社會工作經驗
    ，當知倘將密碼記載提款上，倘不慎遺失可能遭他人冒領存
    款，而被告竟仍將密碼記載提款卡上，終致與提款卡同時遺
    失而遭他人冒用，被告所為實與事理不符。再參以被告所有
    系爭帳戶之存摺及密碼倘確實遺失，而遭詐欺集團取得，衡
    情，詐欺集團為免該帳戶遭報失止付致無從取得詐得金錢，
    應無貿然使用拾獲或無法確認安全無虞之帳戶供被害人匯款
    之理；然觀諸被害人乙○○、丙○○於98年7 月3 日、98年
    7 月4 日因受詐騙各匯款入被告所有系爭帳戶後，旋遭人提
    領一空，足徵使用被告系爭帳戶之人十分確認該帳戶乃可供
    使用，倘非被告交付及同意他人使用系爭帳戶及提款卡，豈
    有如此可能。原審乃認被告犯行事證明確，予以論罪科刑，
    其認事用法，核無不合，量刑亦屬允當。至被告上開上訴意
    旨，因被告於99年8 月3 日審理中已捨棄傳訊證人蕭麗鈴，
    原審未予傳訊即無不合，況證人蕭麗鈴亦僅能證明被告於98
    年6 、7 月間有工作一節，就被告有無將系爭帳戶存摺及提
    款卡交付他人使用之情仍未能證明，自無從據為有利被告之
    認定。此外，被告並未依據卷內既有訴訟資料或提出新事證
    ，指摘或表明原審判決有何採證認事、用法或量刑等足以影
    響判決本旨之不當或違法，而構成應予撤銷之具體理由（例
    如：依憑證據法則具體指出所採證據何以不具證據能力，或
    依憑卷證資料，明確指出所為證據證明力之判斷如何違背經
    驗、論理法則），其上訴即不合法律上之程式。再上訴不合
    法律上之程式之情形，依刑事訴訟法第367 條但書規定：「
    但其情形可以補正而未經原審法院命其補正者，審判長應定
    期先命補正。」，係指上訴書狀未敘述理由，原審未命補提
    理由書狀之情形。換言之，應認僅於被告上訴未敘述理由時
    ，原審法院可命其補正，而未經原審法院命其補正，第二審
    法院審判長始應定期間先命補正，苟被告提起上訴時，上訴
    書狀已載理由者，即不適用。茲上訴書狀敘述之上訴理由是
    否具體，既非原審法院可命補正之事項，即毋庸先命補正。
    從而，上訴人即被告之上訴理由書狀未敘述具體理由，且於
    上訴期間屆滿（即99年9 月2 日）後之20日內（即99年9 月
    22日以前），亦未補提上訴具體理由，依上開規定，顯屬違
    背法律上之程式，應由本院依同法第367 條前段、第372 條
    不經言詞辯論判決如主文。
中    華    民    國    99    年    10    月    21    日
                    刑事第八庭  審判長法  官 洪兆隆
                                      法  官 張盛喜
                                      法  官 郭玫利
以上正本證明與原本無異。
本判決不得上訴。
中    華    民    國    99    年    10    月    21    日
                                      書記官 梁美姿

司法院資訊處製作；財團法人民間司法改革基金會備份。
